Inventaris van de dossierserie Tractaten van de Afdeling Wetgeving van het Ministerie van Justitie, 1930-2008
Nationaal Archief, Den Haag
Ministerie van Justitie / Afdeling Wetgeving; Tractatendossiers
Justitie / Wetgeving tractaten
oudste stuk - jongste stuk: 1930-2008
merendeel 1930-2997
J16
439 inventarisnummer(s); 5,60 meter
Normale geschreven, getypte en gedrukte documenten, geen bijzondere handschriften.
Nationaal Archief, Den Haag
Ministerie van Justitie, 1813-2010; Ministerie van Justitie, 1e afdeling B Burgerlijk recht, 1901-1956; Ministerie van Justitie, 2e afdeling A Staats- en strafrecht, 1889-1956; Ministerie van Justitie, 6e afdeling Wetgeving, 1939-1956; Ministerie van Justitie, Stafafdeling Wetgeving, 1956-1964; Ministerie van Justitie, Stafafdeling Wetgeving Privaatrecht, 1964-; Ministerie van Justitie, Stafafdeling Wetgeving Publiekrecht, 1964-
Het archief bevat dossiers betreffende internationale verdragen (tractaten), waarvan de onderwerpen geheel of gedeeltelijk op het terrein van het ministerie van Justitie liggen, zoals uitlevering van verdachte personen, verlening van rechtsbijstand, erkenning van alimentatievonnissen, rechtsvordering en het internationaal privaatrecht.
Archiefvorming
Geschiedenis van de archiefvormer [oud]
Het Ministerie van Justitie maakt beleid en voert de formele wet- en regelgeving uit met betrekking tot het strafrecht en het privaatrecht, politie, gevangeniswezen en de rechterlijke organisatie. Het ministerie draagt ook bij aan de totstandkoming van beleid en wetgeving van andere ministeries als aan internationale regelgeving. Justitie heeft ook een centrale taak bij de bevordering van wetgevingskwaliteit voor de gehele rijksoverheid. Vragen die hierbij aan de orde komen zijn: voldoet de wet aan de grondwet en aan internationale verplichtingen? Legt de wet geen nodeloze lasten op? Is de wet uitvoerbaar en handhaafbaar? Of is er misschien een alternatief voor wetgeving? Zowel de afdelingen wetgeving als privaatrecht gaven adviezen en namen mede deel aan de totstandkoming van de traktaten.
Vanaf 1939 was de wetgevingsarbeid geconcentreed in de afdeling Wetgeving. Vóór dat jaar behandelden de afdelingen Burgerlijk recht (1B0 en Staats- en strafrecht (2A) elk de wetgevingsaspecten op hun eigen terrein, waaronder de voorbereiding van internatiole verdragen. In 1964 werd de afdeling wetgeving gesplitst in een stafafdeling Privaatrect en een stafafdeling Publiekrecht.
Geschiedenis van de archiefvormer [aanvulling 2019]
Het ministerie van Justitie vervult een controlerende rol bij het afsluiten van traktaten.
Deze controle viel gedurende de periode 1981-1995 onder verantwoordelijkheid van de
Stafafdeling Wetgeving Publiekrecht van het ministerie van Justitie. De Stafafdeling
Wetgeving Publiekrecht heeft gedurende de periode 1981-1989 direct onder de secretarisgeneraal
van het ministerie van Justitie geressorteerd. Zij was verantwoordelijk voor het
Staats- en volkenrecht, Strafrecht en Strafvordering, evenals de verdere wetgeving van
publieke aard. Vanaf 1989 tot 1995 viel de Stafafdeling Wetgeving Publiekrecht onder het
Directoraat-Generaal Wetgeving. Hierbij werd ook het takenpakket uitgebreid met de
verantwoordelijkheid voor het bestuursrecht
In 1996 zijn de taken van de Stafafdeling Wetgeving Publiekrecht overgenomen door de
Sector Wetgevingskwaliteit, welke eveneens onder het Directoraat-Generaal Wetgeving
viel. In 1997 is de Directie Wetgeving ondergebracht onder het Directoraat-Generaal
Wetgeving, Rechtshandhaving en Rechtspleging. Hierbinnen hield de sector
Wetgevingskwaliteit zich bezig met de traktatendossiers. Deze situatie is ongewijzigd
gebleven tot 2002.
Traktaten (of internationale verdragen) zijn de middelen waarmee soevereine staten
verplichtingen jegens elkaar aangaan. Ze kunnen worden afgesloten tussen twee staten
(bilateraal) of tussen meerdere staten (multilateraal). Voor Nederland geldt dat verdragen
(en besluiten van volkenrechtelijke organisaties) van een hogere orde zijn dan andere
Nederlandse wettelijke voorschriften. Is een Nederlands wettelijk voorschrift niet
verenigbaar met een bepaling van een verdrag die naar haar inhoud een ieder kunnen
verbinden en waarbij Nederland partij is, dan vindt dat Nederlandse wettelijke voorschrift
geen toepassing (artikel 94 Grondwet). Het verdrag is het instrument bij uitstek om
gedetailleerde afspraken tussen staten vast te leggen. Hoewel strikt formeel verdragen
ook mondeling kunnen worden gesloten, gebeurt dit in de praktijk nauwelijks tot niet. Het
volkenrecht is een stelsel van zogenaamde "horizontale handhaving": er is, op enkele
uitzonderingen na, geen centrale internationale instantie die internationale rechtsregels
handhaaft: partijen kiezen, binnen de grenzen van het internationaal recht, zelf de wijze
waarop zij handhaven.
Verdragen tussen lidstaten van de Verenigde Naties moeten openbaar zijn, zodat staten
geen geheime allianties kunnen sluiten. Vanaf de grondwetswijziging van 1953 werden
verdragen door of met machtiging van de Koning gesloten en, voor zover de
overeenkomst dat eist, door de Koning bekrachtigd. Verdragen werden zo spoedig
mogelijk aan de Staten-Generaal meegedeeld. Het ministerie van Buitenlandse Zaken is
verantwoordelijk voor het sluiten van verdragen. Zij zorgt voor: totstandkoming,
ondertekening, coördinatie van goedkeuringsprocedures, ratificatie, inwerkingtreding en
publicatie van verdragsteksten en -gegevens in het Traktatenblad. Onderwerpen waarover
verdragen gesloten worden, zijn bijvoorbeeld: luchtvaart, wegvervoer, belasting,
mensenrechten en uitlevering.
Geschiedenis van het archiefbeheer
Het archief van het ministerie van Justitie bestond tot 1955 grotendeels uit een chronologisch geordende verzameling stukken. het archief was geordend volgens het zogenaamde verbaalstelsel. Er waren een aantal grote en kleinere afzonderlijk gehouden serie dossiers, waaronder de zgn. traktatendossiers. Deze dossiers werden niet chronologisch opgeborgen, maar volgens een ordening op volgnummer per traktaat. De dossiers zijn aangelegd in de periode 1930-1975, en aangevuld met stukken tot 1994. De dossiers betreffende tracten die zijn gesloten na 1975 bevinden zichj in een ander gedeelte van het archief van het Ministerie van Justitie.
Een gedeelte van de traktatendossiers is voorheen bewerkt door de CAS en overgebracht
naar het Nationaal Archief (voorheen ARA) 1982, toegangnummer 2.09.35.04. Hiervan
bestaat een inventaris op traktaatnummer in de periode van 1845 tot 1930. Van het
voorheen bewerkte archief door de CAS zijn geen gegevens van vernietiging bekend bij
de zorgdrager. Een ander gedeelte is bewerkt door PWAA in 2007 als onderdeel van de
toegang 2.09.88 Inventaris van de Directie Wetgeving van het ministerie van Justitie,
1930-1982. Dit archiefblok loopt tot 1976.
In 2010 is een aanvulling inzake traktaten aan de Haagse Vestiging Archiefbewerking ter
bewerking aangeboden. Dit archief was deels geïnventariseerd op onderwerp en
opgeslagen bij het semi-statische archief van het ministerie van Justitie te Rijswijk. Het
archief bestond grotendeels uit dossiers die in archiefdozen waren opgeborgen. Op de
buitenkant van de dozen waren de volgnummers van de traktaten opgeschreven. Men had
zowel losse stukken als dossiers in de archiefdozen opgeborgen. De dossiers bestonden
hoofdzakelijk uit papieren documenten. Door het hele archiefonderdeel heen worden
zaken als nietjes, paperclips, zippels en elastieken aangetroffen. Er is geen sprake van
audiovisueel of digitaal materiaal in dit archiefonderdeel. De kweek van het archief is
uitgevoerd door Firma Hoogduin op 25 maart 2010 en men trof het archief in goede staat
aan. Er is geen sprake van (water)schade door roest, actieve schimmel of insecten.
Vanuit het ministerie van Justitie is het archiefonderdeel in januari 2010 overgebracht naar
De Haagse Vestiging Archiefbewerking. Hier heeft de selectie en bewerking
plaatsgevonden. De dossiers zijn ontdaan van schadelijke hecht- en bindmiddelen, in
zuurvrije omslagen en dozen verpakt en van een inventarisnummer voorzien.
Na afronding van de bewerking is het archiefonderdeel, in afwachting van vaststelling van
eventuele beperkingen op de openbaarheid, opgeslagen in het depot van Doc-Direkt in
Apeldoorn. Krachtens de art. 12 van de Archiefwet 1995 is het archiefonderdeel in 2018
vanuit Rijswijk overgebracht naar het Nationaal Archief.
De verwerving van het archief
Het archief is krachtens bepalingen van de Archiefwet overgebracht.
Inhoud en structuur van het archief
Inhoud
Het archiefonderdeel bevat vooral stukken inzake het adviseren van de minister van Buitenlandse Zaken met betrekking tot de voorbereiding van volkenrechtelijke verdragen of traktaten. Dus het medevoorbereiden en adviseren over wetgeving buiten Justitie, of deelname aan conferenties. Internationale verdragen (of traktaten) zijn de middelen waarmee soevereihe staten verplichtingen jegens elkaar aangaan. Ze kunnen worden afgesloten tussen twee staten (bilateraal) of tussen meerdere staten (multilateraal).
In het archief zijn vooral stukken aangetroffen inzake het bespreken van en/of wijzigen van ontwerpverdragen. Daarnaast zijn er ook kamerstukken, (kopieën van) traktaten, nota's en conferentieverslagen. Wegens het internationale karakter van de traktaten zijn veel stukken in een vreemde taal geschreven. De oude stukken van voor 1945 zijn voor een gedeelte handgeschreven. Het archiefonderdeel bestaat uit originelen, minuten, doorslagen, negatieve kopieën en afschriften. Veel kopieën zijn afkomstig van andere ministeries.
Selectie en vernietiging
Dit archiefonderdeel is geselecteerd op basis van de volgende BSD's en handelingen:
BSD Kwaliteit van Wetgeving, 1945-1998, RIO 12, (Ster. 2002, 8 en vastgestelde actualisatie in Stcrt. 2007, 32), Handeling 17.
BSD Internationale Rechtshulp, vanaf 1945, RIO 116, (Stcrt. 2006, 99), Handeling 10.
Dit archief is grotendeels bewaard op grond van handelingen die betrekking hebben op
voorbereiding en bepaling van beleid op hoofdlijnen. Het betreft vooral het formuleren van
adviezen met het oog op toekomstig internationaal beleid, het ontwerpen van beleid of het
plannen van dat beleid, alsmede het nemen van beslissingen over de inhoud van beleid
en terugkoppeling van beleid. De wet- en regelgeving wordt getoetst aan
terughoudendheid met regelgeving; op hun consequenties voor de onder rechtspleging en
rechtshulp ressorterende diensten; op handhaafbaarheid en uitvoerbaarheid; op
constitutionele, Europees-rechtelijke en internationaal-rechtelijke aspecten en naar
aanleiding van kritiek van de Raad van State op diverse kwaliteitseisen
De selectie heeft plaatsgevonden op zo hoog mogelijk niveau per dossier. Dit
archiefonderdeel bevat geen bescheiden die bewaard worden op basis van een historisch
maatschappelijke analyse (HMA).
Aanvullingen
Er worden verdere aanvullingen verwacht van het ministerie van Justitie.
Ordening van het archief
De oorspronkelijke ordening van de nummers der tractaatdossiers is niet aangehouden, maar de dossiers zijn thans ingedeeld naar bilaterale en multilaterale verdragen. De dossier betreffende bilaterale verdragen staan op alfabetische volgorde van land waarmee het verdrag is gesloten. Multilaterale verdragen worden met meerdere landen gesloten en zijn onderverdeeld in conferenties, Europese verdragen en internationale verdragen. De aanvulling 2019 is onderverdeeld op onderwerp
Aanwijzingen voor de gebruiker
Openbaarheidsbeperkingen
Volledig openbaar.
Materiële beperkingen
Het archief kent geen beperkingen voor het raadplegen van stukken als gevolg van slechte materiële staat.
Aanvraaginstructie
Openbare archiefstukken kunnen online worden aangevraagd en gereserveerd. U kunt dit ook via de terminals in de studiezaal van het Nationaal Archief doen. Om te kunnen reserveren dient u de volgende stappen te volgen:
Creëer een account of log in.
Selecteer in de archiefinventaris een archiefstuk.
Klik op ‘Reserveer’ en kies een tijdstip van inzage.
Verwant materiaal
Beschikbaarheid van kopieën
Inventarisnummers van dit archief zijn niet in kopievorm beschikbaar
Beschrijving van de series en archiefbestanddelen
- Bilaterale verdragen, A.
  - Antillen, A.1
    - Het wijzigen van het Nederlands-Antilliaans Uitleveringsbesluit inzake uitlevering en rechtshulp, 1992-1997; 334; 1 pak
  - Argentinië, A.2
    - Het mede voorbereiden en wijzigen van het verdrag tot regeling van de wederkerige uitlevering van misdadigers met Argentinië (Uitleveringsverdrag) van 7 september 1883 (dossiernummer 2), 1949; 1; 1 omslag
      Bevat Franse teksten
  - Aruba, A.3
    - Het mede voorbereiden van de overeenkomst inzake maritieme samenwerking bij drugsbestrijding in de Caribische regio, Oranjestad, Aruba, 2001-2002; 328-329; 2 pakken
      Nota bene: bevat Engelse teksten
      - Deel 1 2001-2002, 328
      - Deel 2 2002, 329
  - Australië, A.4
    - Het mede voorbereiden van het verdrag inzake de uitlevering van personen tussen het Koninkrijk der Nederlanden en Australië, 1981-1987; 290; 1 pak
    - Het mede voorbereiden van het Verdrag van Canberra (1988) inzake wederzijdse rechtshulp in strafzaken, 1987-1989; 360; 1 pak
  - Bahama's, A.5
    - Het mede voorbereiden van het uitleveringsverdrag tussen Nederland en de Bahama's, 1985-1988; 298; 1 omslag
  - België, A.6
    - Het mede voorbereiden van het handelsverdrag met België (dossiernummer 104), 1931-1933; 2; 1 omslag
    - Het mede voorbereiden van de wijziging van het verdrag met België tot regeling van de wederkerige uitlevering van misdadigers (uitleveringsverdrag) van 27 oktober 1843 (dossiernummer 5), 1931-1945; 3; 1 omslag
    - Het mede voorbereiden van het vestigings- en arbeidsverdrag met België van 6 februari 1936 (dossiernummer 103), 1932-1936; 4; 1 pak
    - Het mede voorebereiden van de wijziging van het verdrag met België betreffende de teruggeleiding van Nederlandse minderjarigen vanuit België naar Nederland van 21 juli 1913 (KB van 17 mei 1933: stbl. 279) (dossiernummer 81), 5; 1 omslag
    - Het mede voorbereiden van het verdrag met België betreffende scheepshypotheken van 17 december 1938 en de uitbreiding op dit verdrag (dossiernummer 77), 1936-1939; 6-8; 3 pakken
      - 1936-1937, 6
      - 1938, 7
      - 1939, 8
    - Het mede voorbereiden van de ontwerp-overeenkomst met België inzake radiotoestellen aan boord van binnenvaartschepen en andere vervoermiddelen ter vermijding van dubbele belasting (dossiernummer 122), 1937-1939; 9; 1 omslag
    - Het mede voorbereiden van wijziging van het verdrag met België betreffende uitvoer van goederen afkomstig van grenslanderijen (Grensverdrag) van 1843 (dossiernummer 123), 1946-1958; 10; 1 omslag
    - Het mede voorbereiden van de overeenkomst met België inzake de vergoeding van oorlogsschade (dossiernummer 131), 1951-1955; 11; 1 omslag
    - Het wijzigen van het verdrag met België betreffende verdere vaststelling van een ontginningsgrens voor de aan beide zijden van de grens langs de Maas gelegen steenkolenmijnen van 23 oktober 1950 (dossiernummer 180), 1959-1964; 12; 1 omslag
    - Het mede voorbereiden van de overeenkomst met België inzake wijziging van het reglement betreffende het loodswezen op de Schelde, in haar mondingen en op het kanaal van Terneuzen, van 12 december 1968 (dossiernummer 208), 1966-1969; 13; 1 omslag
    - Het mede voorbereiden van het Memorie van Antwoord inzake de goedkeuring van twee Protocollen betreffende de wettelijke aansprakelijkheid kernenergie, evenals het Memorie van Antwoord op het Verdrag van Brussel (1971) betreffende de wettelijke aansprakelijkheid bij zeevervoer van nucleaire stoffen, 1975-1988; 407; 1 omslag
    - Het mede voorbereiden van het verdrag tussen het Koninkrijk der Nederlanden en het Koninkrijk België inzake het grensoverschrijdend politie-optreden in verband met het Europese kampioenschap voetbal in het jaar 2000, 1999; 228; 1 omslag
    - Het toetsen van de aanwijzingen van de eerste overeenkomst tussen Nederland en België inzake wederzijdse bijstandsverlening bij het bestrijden van rampen en ongevallen, 1989; 260; 1 omslag
  - Boven Volta (Burkina Faso), A.7
    - Het mede voorbereiden van het verdrag met Boven Volta betreffende vrijwilligers ontwikkelingshulp (dossiernummer 229), 1970; 14; 1 omslag
  - Brazilië, A.8
    - Het mee voorbereiden van de wijziging van het verdrag met Brazilië tot regeling der wederkerige uitlevering van misdadigers van 1 juni 1881 (dossiernummer 7), 1931-1973; 15; 1 pak
    - Het mede voorbereiden van het verdrag met Brazilië betreffende kosteloze rechtsbijstand van 16 maart 1959 en de wijziging op dit verdrag (dossiernummer 148), 1955-1964; 16; 1 omslag
  - Bulgarije, A.9
    - Het mede voorbereiden van het verdrag met Bulgarije tot regeling van de wederzijdse uitlevering van misdadigers (dossiernummer 96), 1935-1939; 17; 1 omslag
    - Het mede voorbereiden van de scheepvaartovereenkomst met Bulgarije (dossiernummer 231), 1970-1975; 18; 1 omslag
      Bevat Engelse teksten
  - Canada, A.10
    - Het mede voorbereiden van het verdrag met Canada inzake erkenning en tenuitvoerlegging van alimentatievonnissen (dossiernummer 179), 1959-1987; 19; 1 omslag
    - Het mede voorbereiden van het ontwerp-verdrag Asset Sharing met Canada inzake de verdeling van geconfisqueerde criminele vermogens, 2000; 438; 1 omslag
    - Het mede voorbereiden van het Verdrag inzake uitlevering en rechtshulp in strafzaken met Canada, 1988-1989; 259; 1 pak
      Nota bene: bevat Engelse en Franse teksten
    - Het vaststellen van het Strafrechtelijk executie-verdrag tussen het Koninkrijk der Nederlanden en Canada, 1977-1978; 305; 1 omslag
  - China, A.11
    - Het mede voorbereiden van het verdrag met China betreffende het zeevervoer (dossiernummer 245), 1974-1975; 20; 1 omslag
      Bevat Engelse en Chineze teksten
    - Het mede voorbereiden van het verdrag tussen het Koninkrijk der Nederlanden en de Speciale Administratieve Regio Hong Kong van de Volksrepubliek China inzake wederzijdse rechtshulp in strafzaken, 1992-2003; div.nrs.; 7 pakken en 1 omslag
      - Deel 1 1992-1999, 231
      - Deel 2 1997-1999, 230; 1 omslag
      - Deel 3 1997-2001, 239
      - Deel 4 1997-2001, 245
      - Deel 5 1999-2001, 238
      - Deel 6 2001, 241
      - Deel 7 2002, 242
      - Deel 8 2002-2003, 243
  - Colombia, A.12
    - Het mede voorbereiden van het verdrag met Colombia tot regeling van de wederzijdse uitlevering van misdadigers (dossiernummer 94), 1930-1935; 21; 1 omslag
    - Het mede voorbereiden van het drugssamenwerkingsverdrag met Colombia, 1985-2004; 289, 291; 2 pakken
      Nota bene: bevat Spaanse tekst
      - Deel 1 1985-1995, 289
      - Deel 2 1997-2004, 291
  - Cuba, A.13
    - Het mede voorbereiden van het ontwerpverdrag met Cuba tot regeling van de wederzijdse uitlevering van misdadigers (dossiernummer 9), 1933-1948; 22; 1 omslag
  - Denemarken, A.14
    - Het mede voorbereiden van de wijziging van het verdrag met Denemarken tot regeling van de wederzijdse uitlevering van misdadigers van 28 november 1851 (dossiernummer 10), 1936; 23; 1 omslag
  - Duitsland, A.15
    - Het mede voorbereiden van aanvullende verdragen inzake uitlevering en rechtshulp in strafzaken tussen Nederland en (Bondsrepubliek) Duitsland (dossiernummer 11), 1930-1982; 24-29; 1 omslag, 5 pakken
      Bevat Duitse teksten
      - 1930-1953, 24; omslag
      - 1957-1968, 25
      - 1969-1973, 26
      - 1974-1977, 27
      - 1978-1979, 28
      - 1980-1982, 29
    - Het mede voorbereiden van het verdrag met Duitsland inzake de uitvoerbaarverklaring van alimentatievonnissen (dossiernummer 105), 1932-1934; 30; 1 omslag
      Bevat Franse en Duitse teksten
    - Het mede voorbereiden van het verdrag met Duitsland betreffende vaststelling van een ontginningsgrens voor de aan beide zijden van de grens langs de rivier "de Worm" gelegen steenkolenmijnen van 17 mei 1939 (dossiernummer 121), 1937-1940; 31; 1 pak
    - Het herzien van de overeenkomst met de Bondsrepubliek Duitsland tot het vermijden van dubbele belasting (dossiernummer 133), 1954-1959; 32; 1 omslag
    - Het mede voorbereiden van het verdrag met de Bondsrepubliek Duitsland betreffende internationale voorzieningen personen- en goederenvervoer per trein (dossiernummer 162), 1955-1956; 33; 1 omslag
    - Het tijdelijk weer verbindend verklaren van het verdrag met Duitsland over samenvoeging van de douanebehandeling in het internationaal verkeer van 23 mei 1923 (dossiernummer 168), 1958; 34; 1 omslag
    - Het mede voorbereiden van het verdrag met de Bondsrepubliek Duitsland betreffende de wederzijdse erkenning en tenuitvoerlegging van rechterlijke beslissingen en andere executoriale titel in burgerlijke zaken van 30 augustus 1962 (dossiernummer 259), 1959-1963; 35; 1 pak
    - Het mede voorbereiden van het verdrag met de Bondsrepubliek Duitsland tot regeling van de samenwerking in de Eemsmonding (Eems-Dollardverdrag) van 8 april 1960 en de wijziging op dit verdrag (dossiernummer 188), 1959-1978; 36; 1 pak
    - Het mede voorbereiden van het verdrag met de Bondsrepubliek Duitsland betreffende de regeling van financiële vraagstukken en betreffende uitkeringen ten gunste van Nederlandse slachtoffers van de nationaal-socialistische vervolging van 8 april 1960 en de wijziging op dit verdrag (dossiernummer 191), 1960-1965; 37; 1 omslag
    - Het mede voorbereiden van de overeenkomst met de Bondsrepubliek Duitsland betreffende het gebruik van Nederlandse territoriale wateren en havens door het nucleaire schip 'Otto Hahn' van 28 oktober 1968 (dossiernummer 182), 38; 1 pak
    - Het mede voorbereiden van het verdrag met de Bondsrepubliek Duitsland betreffende radarketens in de Eemsmonding (dossiernummer 240), 1974; 39; 1 omslag
    - Het mede voorbereiden van het verdrag met de Duitse Democratische Republiek betreffende het luchtvervoer van 17 juni 1975 (dossiernummer 247), 40; 1 omslag
    - Het geven van advies ten behoeve van de Dollardhaven-onderhandelingen met de Bondsrepubliek Duitsland, 1978-1979; 429; 1 omslag
    - Het mede voorbereiden van de uitbreiding van het Europees Uitleveringsverdrag in tussen het Koninkrijk der Nederlanden en de Bondsrepubliek Duitsland met betrekking tot uitlevering door/naar de Nederlandse Antillen, 1981-1986; 310; 1 omslag
      Nota bene: bevat Franse tekst
  - Egypte, A.16
    - Het mede voorbereiden van het ontwerp van het vestigingsverdrag met Egypte (dossiernummer 124), 1949; 41; 1 omslag
  - Estland, A.17
    - Het mede voorbereiden en wijzigen van het verdrag met Estland tot regeling van de wederzijdse uitlevering van misdadigers van 8 maart 1933 (dossiernummer 97), 1929-1934; 42; 1 omslag
  - Finland, A.18
    - Het mede voorbereiden en wijzigen van het verdrag met Finland tot regeling van de wederzijdse uitlevering en rechterlijke bijstand in strafzaken van 21 februari 1933 (dossiernummer 91), 1931-1934; 43; 1 omslag
  - Frankrijk, A.19
    - Het mede voorbereiden van het verdrag met Frankrijk tot regeling van de wederzijdse uitlevering van misdadigers en wederzijdse rechtshulp van 7 november 1844 en de uitbreiding op dit verdrag (dossiernummer 13), 1855-1951; 44-45; 1 omslag,1 pak
      - 1855-1929, 44; pak
      - 1929-1951, 45
    - Het mede voorbereiden van het vestigingsverdrag met Frankrijk (dossiernummer 120), 1930-1938; 46; 1 omslag
    - Het mede voorbereiden van de overeenkomst met Frankrijk betreffende wederzijdse rechtshulp in burgerlijke- en strafzaken (dossiernummer 196), 1961-1963; 47; 1 omslag
    - Het uitbreiden van de territoriale werking van het Europees Uitleveringsverdrag en het Europees Rechtshulpverdrag in bilaterale relatie tussen Nederland en Frankrijk, 1991-1992; 333; 1 omslag
  - Griekenland, A.20
    - Het wijzigen van het verdrag met Griekenland tot regeling van de wederzijdse uitlevering van misdadigers van 26 augustus 1905 (dossiernummer 14), 1936-1939; 48; 1 omslag
  - Groot-Brittanië [zie Verenigd Koninkrijk], A.21
  - Hongarije, A.22